【裁判字號】    99,上易,714
【裁判日期】    990806
【裁判案由】    傷害
【裁判全文】
臺灣高等法院高雄分院刑事判決         99年度上易字第714號
上  訴  人
即  被  告  乙○○○
上列上訴人因傷害案件，不服臺灣高雄地方法院99年度易字第56
9 號中華民國99年6 月15日第一審判決（起訴案號：臺灣高雄地
方法院檢察署98年度偵字第37234 號），提起上訴，本院判決如
下：
     主  文
上訴駁回。
     理  由
一、按不服地方法院之第一審判決而上訴者，應向管轄第二審之
    高等法院為之。上訴書狀應敘述具體理由。上訴書狀未敘述
    上訴理由者，應於上訴期間屆滿後20日內補提理由書於原審
    法院，逾期未補提者，原審法院應定期間先命補正。第二審
    法院認為上訴書狀未敘述理由或上訴有第362 條前段之情形
    者，應以判決駁回之。但其情形可以補正而未經原審法院命
    其補正者，審判長應定期間先命補正。刑事訴訟法第361 條
    、第367 條，分別定有明文。所謂不服第一審判決之具體理
    由，必係依據卷內既有訴訟資料或提出新事證，指摘或表明
    第一審判決有何採證認事、用法或量刑等足以影響判決本旨
    之不當或違法，而構成應予撤銷之具體事由，始克當之（例
    如：依憑證據法則具體指出所採證據何以不具證據能力，或
    依憑卷證資料，明確指出所為證據證明力之判斷如何違背經
    驗、論理法則）；倘僅泛言原判決認定事實錯誤、違背法令
    、量刑失之過重或輕縱，而未依上揭意旨指出具體事由，或
    形式上雖已指出具體事由，然該事由縱使屬實，亦不足以認
    為原判決有何不當或違法者（例如：對不具有調查必要性之
    證據，法院未依聲請調查亦未說明理由，或援用證據不當，
    但除去該證據仍應為同一事實之認定），皆難謂係具體理由
    ，俾與第二審上訴制度旨在請求第二審法院撤銷、變更第一
    審不當或違法之判決，以實現個案救濟之立法目的相契合，
    並節制濫行上訴（最高法院97年度臺上字第892 號判決參照
    ）。是以上訴人之上訴書狀或補提之上訴理由書，雖有敘述
    上訴理由，惟並未具體敘述第一審判決有上述違法、不當情
    形，即與未敘述具體理由無異，其所為上訴，即不符合上訴
    之法定要件。
二、本件原判決以上訴人即被告乙○○○所犯傷害罪之罪證明確
    ，量處拘役50日，並諭知如易科罰金，以新臺幣1000元折算
    1 日之標準，已詳敘所憑之證據與認定之理由。所為論敘，
    經核並無違背經驗法則或論理法則，量刑亦屬允當。被告上
    訴意旨略以：告訴人說伊只有打一巴掌，何以有診斷證明書
    上記載之傷害？證人江泰廷且已結證稱：當場未注意告訴人
    臉上或身上有傷，告訴人傷從何來？證人江泰廷與甲○○證
    詞矛盾，必有1 人偽證，且可傳喚告訴人所稱之在場楊清良
    到庭作證，另伊願與告訴人當庭和解云云。惟查：被告於民
    國（下同）98年11月29日晚間9 時15分許，在高雄市○○區
    ○○路822 巷巷口處，因細故與甲○○發生口角爭執，乙○
    ○○即基於傷害之犯意，以右手掌摑甲○○左臉，致甲○○
    受有左眼鈍挫傷、頭部外傷併頭痛及左頰紅腫疼痛之傷害等
    情，業據原審依被告之供述、證人即被害人甲○○、證人即
    承辦員警江泰廷之證述，及高雄醫學大學附設中和紀念醫院
    診斷證明書1 紙等證據資料，認被害人甲○○之指訴與診斷
    證明書所載傷勢相符，證人江泰廷證述如何可採，及部分記
    憶較欠明確，以被告之辯解並無可採，所犯傷害罪之事證明
    確，而予以論處；並已審酌被告與告訴人甲○○為鄰居，平
    日即素有嫌隙，其於案發當天因細故與告訴人發生口角爭執
    ，不思循理性平和之方式以化解紛爭，竟以上開方式毆打告
    訴人，致告訴人身體受傷，且未與告訴人達成和解，賠償損
    害，及被告尚無犯罪前科，被告犯罪之動機、目的、手段、
    生活狀況、小學畢業之教育程度、犯後未能坦承犯行等一切
    情狀，量處拘役50日，並諭知易科罰金之折算標準。原審顯
    已斟酌刑法第57條各款所列情狀，而無所指含糊、抽象記載
    情事，復未逾越法律所規定之法定刑度範圍，或濫用其權限
    ，應不得任意指摘為違法（最高法院72年台上字第6696號、
    75年台上字第7033號判例參照）。且原審既已斟酌證人甲○
    ○與江泰廷之證述，詳為論敘其取捨之依據，核無矛盾情事
    ；而檢察官及被告既於原審審理時，因證人甲○○之證述已
    知有該證人存在，仍均未聲請傳喚楊清良到庭作證，顯見檢
    察官及被告均未認該證人未必對本案案情有重要關係，即無
    傳喚之必要甚明，亦難執此認原判決有何證據漏未調查之違
    法。被告上揭上訴意旨，純屬自我說詞，難認已依據卷內資
    料，具體指摘原判決有何違法失當情事。被告上開上訴理由
    ，顯非依據卷內既有訴訟資料或提出新事證表明原審判決有
    何不當或違法之具體事由。是原審判決並無不當或違法，應
    認被告提起上訴未依據卷內證據資料敘述具體理由之違背法
    律上程式。
三、綜上所述，被告之上訴理由，不能認係依據卷內訴訟資料指
    摘或表明原審判決有何採證、認事、用法或量刑等足以影響
    判決本旨之不當或違法，而構成應予撤銷之具體事由，其僅
    徒憑己意請求撤銷原判決，而為無罪判決，難謂適法之上訴
    理由。揆諸上揭規定，本件上訴人之上訴屬違背法律上之程
    式，應依法予以駁回，爰不經言詞辯論逕行判決。
據上論斷，應依刑事訴訟法第367 條前段、第372 條，判決如主
文。
中    華    民    國    99    年    8     月    6     日
                    刑事第十庭  審判長法  官 陳中和
                                      法  官 李政庭
                                      法  官 林水城
以上正本證明與原本無異。
本判決不得上訴。
中    華    民    國    99    年    8     月    6     日
                                      書記官 蔡佳君

司法院資訊處製作；財團法人民間司法改革基金會備份。
